【裁判字號】    99,上易,374
【裁判日期】    990421
【裁判案由】    妨害名譽
【裁判全文】
臺灣高等法院刑事判決                 99年度上易字第374號
    上訴人
    即被告  甲○○
上列上訴人因妨害名譽案件，不服臺灣臺北地方法院98年度易字
第3081號，中華民國98年12月31日第一審判決（起訴案號：臺灣
臺北地方法院檢察署98年度偵字第22410 號），提起上訴，本院
判決如下：
    主  文
上訴駁回。
    犯罪事實及理由
壹、本院審理結果，認第一審以被告甲○○觸犯刑法第309條第1
    項公然侮辱罪，判處拘役25日，並諭知易科罰金折算標準為
    新台幣1 千元折算1 日，認事用法及量刑均無不當，應予維
    持，並引用附件第一審判決書記載的犯罪事實、證據及理由
    。
貳、上訴意旨略以：證人許輝國為告訴人、證人游敏傑為臺灣士
    林地方法院97年度士小調字第499 號民事事件債務人蔡文彬
    的訴訟代理人，所述證明力均薄弱，不能採信。被告當天只
    是陪同表妹林佳蓉到場，擔任林佳蓉翻譯，僅表示「債務人
    有欺騙的疑慮存在」，並無貶損他人人格，未曾指稱告訴人
    為詐騙集團或金光黨。聲請傳喚林佳蓉、游敏傑以及該民事
    事件承審法官陳介源、書記官馮衍燕，並請求當日在場之人
    均進行測謊等語。
、就上訴意旨，補充判決理由如下：
一、被告對於卷證的證據能力表示沒意見（本院準備程序筆錄）
    。
二、證人游敏傑律師已於偵查中具結，擔保證言的可信性。其與
    被告並無怨隙，證詞客觀可採。
    證人許輝國固為告訴人，但其陳述的內容與具有客觀可信性
    的證人游敏傑所述，互核相符，同屬信而有徵。
    證人游敏傑既於偵查中已經結證陳述，自無再予傳訊必要。
三、被告供稱：「在場幫表妹林佳蓉翻譯，林佳蓉從小在日本長
    大，中文不好。」等語（本院99年3 月12日筆錄2 ）。
    證人林佳蓉既不諳中文，尚需被告陪同翻譯，對於當日在場
    各方言談的內容勢必無從清楚知悉、明瞭，縱予以傳證也無
    以明確證述當日的事實，核無傳喚必要。
四、行為時，該民事事件承審法官、書記官與證人許輝國、游敏
    傑同為在場之人。證人許輝國、游敏傑既已明白證述被告甲
    ○○確實曾出言指摘告訴人為詐騙集團或金光黨等語，犯罪
    事實已足以認定，並無傳訊承審法官及書記官的必要。
五、測謊僅屬參考性的證據方法。於本案既經審酌證人、告訴人
    的陳述互核一致，事證已經明確，並無實施測謊的必要。
六、被告其餘辯解均經原判決審認不可採信並詳細論駁，不再一
    一論述。
    此外、於本院審理並無更積極有利於被告的證據可供調查、
    審理。被告甲○○上訴否認犯行，無理由，應予駁回。
肆、適用法律：
    刑事訴訟法第373條、第368條。
中    華    民    國    99    年    4     月    21    日
                  刑事第六庭  審判長法  官  林明俊
                                    法  官  吳淑惠
                                    法  官  郭豫珍
以上正本證明與原本無異。
不得上訴。
                                    書記官  胡勤義
中    華    民    國    99    年    4     月    22    日
附錄：本案論罪科刑法條全文
中華民國刑法第309條
（公然侮辱罪）
公然侮辱人者，處拘役或 3 百元以下罰金。
以強暴犯前項之罪者，處 1 年以下有期徒刑、拘役或 5 百元以
下罰金。

司法院資訊處製作；財團法人民間司法改革基金會備份。
